【裁判字號】    99,抗,1315
【裁判日期】    991110
【裁判案由】    沒入保證金
【裁判全文】
臺灣高等法院刑事裁定                  99年度抗字第1315號
抗  告  人
即  被  告  甲○○
上列抗告人即被告因違反毒品危害防制條例案件，不服臺灣板橋
地方法院，中華民國99年10月7 日所為沒入保證金之裁定（99年
度聲字第4908號），提起抗告，本院裁定如下：
    主  文
抗告駁回。
    理  由
一、抗告意旨略以：伊於民國99年9月1日聲請暫緩執行，經臺灣
    板橋地方法院檢察署於99年9月8日函覆告知礙難照准，然該
    函係於99年9月8日下午5時許，方由社區警衛室管理員交付
    ，且該函卻未另行以指揮執行之傳票通知伊擇日到案執行；
    另伊自涉案以來，每日均帶著悔過的心，坦白赤誠無所隱飾
    的面對自己所犯罪行，且每日從社區警衛室進出多次（警衛
    室監視器錄影可資查證），均在等待執行通知單，欲想早日
    聲請分期繳納罰金，又因兒子下肢癱瘓，伊須獨自照料其生
    活等情事，原裁定認伊顯已逃匿，乃與事實不符，沒入保證
    金即顯有未當。懇請鈞院鑒核，撤銷原裁定，更為妥適之裁
    定云云。
二、惟查：
(一)按具保停止羈押之被告逃匿者，應命具保人繳納指定之保證
    金額，並沒入之；不繳納者，強制執行；保證金已繳納者，
    沒入之，刑事訴訟法第118條第1項、第121條第1項分別定有
    明文。又送達於應受送達人之住居所、事務所或營業所行之
    ，民事訴訟法第136條第1項定有明文，並為刑事訴訟法第62
    條所明文準用。
(二)查抗告人即被告前因毒品危害防制條例案件，經原審於99年
    6月30日以99年度簡字第4988號判處有期徒刑5月確定，並送
    執行，嗣臺灣板橋地方法院檢察署檢察官按被告住所即臺北
    縣三峽鎮○○路455號7樓之3傳喚到案執行，並於99年8月13
    日另函知具保人李麗華應通知被告於同年9月8日下午2時到
    案接受執行，逾期該被保人如逃匿，即依法聲請沒入保證金
    1萬元，前開執行傳票及函件，均於99年8月16日各送達至被
    告、具保人住處，因未獲晤本人而分由被告之受僱人即臺北
    大學社區委員會員工、具保人之受僱人即有誠意小鎮社區警
    衛室員工收受後，被告復於99年9月1日以私人事由聲請暫緩
    執行，然經臺灣板橋地方法院檢察署於99年9 月8日函知礙
    難照准後仍未到案接受執行，該署檢察官乃出具拘票由司法
    警察執行拘提，限於99年9月17日前拘提到案，惟經警前往
    被告上揭住、居所處拘提被告均無著等情，有送達證書3紙
    、臺灣板橋地方法院檢察署通知函1紙、拘票暨拘提報告書
    、法務部戶役政連結作業系統查詢資料、保證金收據影本等
    在卷可稽（見99年度執聲沒字第565號卷），顯已合法送達
    。原審以被告經臺灣板橋地方法院檢察署檢察官依法傳喚，
    無正當理由不到案執行，復經該署檢察官依法拘提無著，且
    具保人經通知復未遵期通知或帶同被告到案接受執行等情，
    又被告迄今仍逃匿中，尚未到案執行乙節，復經原審依職權
    查明屬實，有本院在監在押全國紀錄表附卷足憑，足認被告
    顯已逃匿，自應將具保人原繳納之上開保證金沒入之，經核
    尚無不合。綜上所述，被告聲請暫緩執行之請求，並未經檢
    察官准予延期執行，且被告既經合法傳喚而未到案執行，亦
    拘提未獲，又具保人亦未遵期通知或帶同被告到案，被告顯
    有拖延執行之虞，並不影響上開逃匿未如期到案執行事實之
    認定，原審依前揭規定裁定沒入具保人李麗華繳納之保證金
    ，核無違誤。至抗告意旨所陳須照料下肢癱瘓之兒子及悔悟
    之心云云，核與應否沒入保證金之法定要件無涉，自難據為
    其未到案執行之正當理由。是抗告意旨指摘原裁定不當為無
    理由，應予駁回。
據上論結，應依刑事訴訟法第412條，裁定如主文。
中    華    民    國    99    年    11    月    10    日
                  刑事第十一庭      審判長法  官  許宗和
                                          法  官  潘進柳
                                          法  官  沈君玲
以上正本證明與原本無異。
不得再抗告。
                                          書記官  彭于瑛
中    華    民    國    99    年    11    月    11    日

司法院資訊處製作；財團法人民間司法改革基金會備份。
